臺灣新竹地方法院刑事判決　　　　　　　94年度訴緝字第16號
公　訴　人　臺灣新竹地方法院檢察署檢察官
被　　　告　丁○○
　　　　　　　　　　　號2樓
上列被告因竊盜案件，經檢察官提起公訴（93年度偵字第5270、
5396、5805、5965、5966、6069、6085號、94年度偵字第207、
208、293、449號），本院判決如下：
    主  文
丁○○結夥三人以上竊盜，處有期徒刑拾月。
扣案使用過之雜色工作手套雙、棒球帽頂，均沒收。
    事  實
一、
  (一)丁○○曾有傷害、賭博、竊盜、違反麻醉藥品管理條例、肅
    清煙毒條例、懲治盜匪條例、槍砲彈藥刀械管制條例、詐欺
    等前科，最近一次係因違反槍砲彈藥刀械管制條例、詐欺等
    案件，經分別判處有期徒刑3年6月、8 月確定，並與違反肅
    清煙毒條例等案件所餘殘刑接續執行，而於民國90年6 月28
    日縮短刑期假釋出監，至94年1月16日縮刑期滿。
  (二)詎其於假釋期間，與戊○○、甲○○共同結夥基於意圖為自
    己不法所有之竊盜犯意聯絡（戊○○、甲○○經本院另以94
    年度訴字第122 號判決有罪，戊○○、甲○○不服提起上訴
    ），丁○○、戊○○於93年8月3日，自高雄北上至台北縣板
    橋市○○路○段182巷7弄9之1 號聯益電子企業有限公司（下
    稱聯益公司）與甲○○會合，由甲○○駕駛實際車籍不詳、
    改懸掛W2-7389 號車牌之雅哥墨綠色自小客車（下稱「甲車
    」），搭載戊○○、丁○○，三人於同日中午12時許，在台
    北市○○路70號之創見資訊股份有限公司（下稱創見公司）
    倉庫門口，見凱宏航空貨運承攬股份有限公司（下稱凱宏公
    司）員工董連城往來於倉庫及停在倉庫門口之車號 9C-8378
    號貨車之間，三人即頭戴甲○○所有提供之棒球帽、手戴手
    套以掩人耳目，乘董連城從貨車走回倉庫搬貨，無人注意之
    際，徒手自上開貨車中竊取內裝有如附表所示，總價值約
    157萬元之5箱電子零件（甲○○搬1 箱，戊○○、丁○○各
    搬2 箱），得手後之電子零件由戊○○以25萬元價格售予真
    實姓名年籍不詳綽號「富林」之成年男子，丁○○分得約 2
    萬元、甲○○分得約9 萬元、其餘則由戊○○分得。嗣因戊○○、甲○○另外竊取設於新竹市○區○○○路1 號之遠東
    金士頓科技股份有限公司（下稱金士頓公司）之記憶體，並
    交由聯益公司之人員林淵昭等人銷贓（林淵昭亦經本院另以
    94年度訴字第122 號判決有罪確定），經警循線查出金士頓
    公司所失竊記憶體流向後，於93年9月8日持搜索票至聯益公
    司搜索，扣得甲○○所有供創見公司竊案所用之使用過雜色
    工作手套3雙、棒球帽3頂等物而查獲上情。
四、案經內政部警政署保安警察隊第二總隊第一大隊第三中隊報
    告臺灣新竹地方法院檢察署檢察官偵查起訴。
    理  由
一、訊據被告丁○○對於上開事實坦承不諱，並經共犯戊○○、
    甲○○供述在卷，以及經被害人創見公司發貨部經理宋志翔
    、新竹門市店長余興國、凱宏公司貨運司機董連城於警詢指
    述在案（見93年度偵字第5965號卷【下稱第5965號卷】第23
    至25頁、第30至36頁、第39至41頁），並有現場及監視光碟
    翻拍照片11張、貨物遭竊明細、相關出貨單據、內政部警政
    署保安警察第二總隊第一大隊第三中隊93年9月7日執行搜索
    扣押筆錄、扣押物品目錄表等附卷為憑（見第5965號卷第44
    至53頁、第67至81頁、93年度偵字第5966號卷【下稱第5966
    號卷】(一)第83至84頁），以及使用過之雜色工作手套3 雙、
    棒球帽3 頂等物扣案可佐（93年度保管字第1769號扣押中，
    扣押物品清單見第5966號卷(一)第4 頁）。綜上，足徵被告丁○○自白與事實相符，本件事證明確，被告丁○○犯行洵堪
    認定。
二、論罪科刑
  (一)核被告丁○○所為，係成立刑法第321條第1項第4 款之結夥
    三人以上加重竊盜罪。
  (二)被告丁○○與甲○○、戊○○，有犯意之聯絡及行為之分擔
    ，應論以共同正犯。
  (三)爰審酌被告丁○○前有一(一)所示未構成累犯之前科，有臺灣
    高等法院前案紀錄表1 份附卷可稽，素行不良，於假釋期間
    不思悔改，正值壯年不以己力賺取金錢，因缺錢而犯下本件
    竊案，所竊財物價值高達157萬餘元，所生危害非輕，念其
    坦承犯行，犯後態度尚佳，僅獲利2萬元等一切情狀，量處
    如主文所示之刑，以資懲儆。
  (四)扣押物之沒收：扣案使用過之雜色工作手套3雙、棒球帽3頂
    ，均係同案被告甲○○所購置供與被告丁○○共犯本件創見
    公司竊案所用之物，據共同被告戊○○、甲○○供述在卷（
    見本院94年度訴字第122號卷(一)94年4月25日簡式審判筆錄第
    17至18頁、94年4 月27日簡式審判筆錄第19頁），均應依刑
    法第38條第1項第2款宣告沒收。
三、不另為無罪之諭知部分：
  (一)公訴意旨另以：被告丁○○與共同被告戊○○於93年8 月18
    日凌晨3時40分許，在高雄市新興區○○○路12號1樓昌昕資訊
    有限公司（以下稱昌昕公司），二人各持乙支客觀上足為兇
    器之鐵撬，由共同被告戊○○負責破壞後門門鎖後進入，竊
    取總價值約2 萬餘元之行動電話配件、易付卡29張、硬碟15
    台等物品，得手後將竊得物品均丟棄；被告丁○○與共同被
    告戊○○於同年8 月19日，分別自高雄搭客運至聯益公司，
    與共同被告甲○○會合後，由共同被告戊○○駕駛甲車，搭
    載被告丁○○、共同被告甲○○，於同日下午3 時30分許，
    在新竹市○○○路6號鈺創科技股份有限公司（下稱鈺創公
    司）倉庫門口，見美商聯邦快遞股份有限公司（下稱聯邦快
    遞）員工丙○○將3 箱裝有晶圓片之紙箱搬運至停放在倉庫
    門口之車號A9-929號箱型車後方，即乘丙○○轉身走入倉庫
    ，四周無人注意之際，由被告丁○○與共同被告甲○○下車
    各徒手竊取放在前開箱型車後方之晶圓片1箱，竊得2箱共79
    片，總價值約330 萬元之晶圓片。而認被告丁○○另涉有與
    共同被告戊○○共犯刑法第321條第1項第2、3款之加重竊盜
    罪嫌，及與共同被告戊○○、甲○○共犯刑法第321條第1項
    第4款之加重竊盜罪嫌云云。
  (二)按犯罪事實應依證據認定之，無證據不得認定犯罪事實。刑
    事訴訟法第154條第2項定有明文。次按認定不利於被告之事
    實須依積極證據，苟積極證據不足為不利於被告事實之認定
    時，即應為有利於被告之認定（最高法院30年上字第816 號
    判例意旨參照）；認定犯罪事實所憑之證據，雖不以直接證
    據為限，間接證據亦包括在內；然而無論直接或間接證據，
    其為訴訟上之證明，須於通常一般之人均不致有所懷疑，而
    得確信其為真實之程度者，始得據為有罪之認定（最高法院
    76年臺上字第4986號判例意旨參照）；犯罪事實依法應依證
    據認定之，不得僅以被告之反證不成立，持為認定犯罪之論
    據；事實審法院對於證據之取捨，依法雖有自由判斷之權，
    然積極證據不足證明犯罪事實時，被告之抗辯或反證縱屬虛
    偽，仍不能以此資為積極證據應予採信之理由，最高法院21
    年上字第474號、30年上字第482號亦著有判例；檢察官對於
    起訴之犯罪事實，倘其所提出之證據，不足為被告有罪之積
    極證明，或其指出之證明方法，無從說服法院以形成被告有
    罪之心證，基於無罪推定之原則，自應為被告無罪判決之諭
    知（最高法院92年臺上字第128號判例意旨參照）。
  (三)公訴人認被告丁○○涉有前揭加重竊盜罪嫌，無非係以共同
    被告戊○○、甲○○於警、偵、本院之供述，被害人聯邦快
    遞運務員丙○○、鈺創公司乙○○於警詢指述，照片（現場
    照片1張、監視錄影翻拍照片4張、甲車違規照片2 張、戊○○經警帶同至高雄前鎮河模擬指認照片4 張）（見93年度偵
    字第6069號卷【下稱第6069號卷】第42至45頁、第51至54頁
    ），以及被害人昌昕公司店長陳永峰警詢筆錄，損失清單、
    照片（包括昌昕公司外觀照片2張、被告戊○○經警帶同至
    現場模擬指認照片4張、失竊現場監視錄影翻拍照片4張）、
    高雄市政府警察局94年1月19日高市警刑三字第0940003856
    號函檢附之昌昕公司報案資料（見94年度偵字第207號卷【
    下稱第207號卷】第40至41頁、第43頁、第45頁、第65至67
    頁）等為主要論據。
  (四)訊據被告丁○○堅詞否認有與共同被告戊○○共犯昌昕公司
    之竊案，以及與共同被告戊○○、甲○○共犯鈺創公司之竊
    案，辯稱：因創見公司竊案部分，共同被告戊○○僅分2 萬
    元給伊，伊與共同被告戊○○不快，共同被告戊○○因此挾
    怨誣指等語。經查：
    1.鈺創、昌昕公司確實遭竊，固經被害人丙○○、乙○○、
      陳永峰於警詢指述在案，並有照片、損失清單、報案資料
      等附卷，然鈺創、昌昕公司所裝設之監視攝影設備，雖有
      拍攝到遭竊過程，且甲車逃逸時因違規而遭照相，但均未
      拍到足以辨識竊嫌面貌之畫面，有卷附監視錄影畫面翻拍
      照片及甲車違規照片共8 張可參（見第6069號卷第51頁、
      第207 號卷第67頁），是上開被害人指述、相關失竊文書
      資料固足以證明鈺創、昌昕公司確有遭竊之客觀事實，然
      究不得遽予認定即為被告丁○○所犯。
    2.按「刑事訴訟法第156條第2項規定：被告或共犯之自白不
      得作為有罪判決之唯一證據，仍應調查其他必要之證據，
      以察其是否與事實相符。其立法意旨乃在防範被告自白之
      虛擬致與事實不符，故對自白在證據上之價值加以限制，
      明定須藉補強證據以擔保其真實性。又利用共同被告之共
      犯或非共同被告之共犯之自白或其他不利於己之陳述，為
      認定被告犯罪之證據，不特與利用被告自己之自白作為其
      犯罪之證明同有自白虛偽性之危險，亦不免有嫁禍於被告
      而為虛偽供述之危險，自亦不得以其自白或不利於己之陳
      述作為被告有罪判決之唯一證據，仍應調查其他補強證據
      ，以察其是否與事實相符，並非絕對可由法院自由判斷該
      共犯之自白之證明力。」最高法院92年度台上字第4391號
      判決採同一見解。據此，共犯即共同被告戊○○、甲○○
      於警詢筆錄、檢察官之訊問筆錄及本院關於其等本身之竊
      盜案雖供稱被告丁○○共同竊盜云云，惟查無其他補強證
      據可資佐證，自難以共同被告戊○○、甲○○之片面自白
      而為不利被告丁○○之認定，茲說明如下：
      (1)共同被告戊○○於警詢、檢察官訊問及本院關於其自身
        竊案審理時雖稱：丁○○有參與鈺創公司、昌昕公司竊
        案云云（見93年度偵字第5396號卷第6至9頁、第34至40
        頁、第141至144頁、本院94年度訴字第122號卷(一)94年4
        月27日簡式審判筆錄第29、30、33頁），惟其於被告丁○○本件審判程序中，經以證人身分詰問時，結證稱：
        昌昕公司的竊案我不是與丁○○一起行竊，是與一位綽
        號「阿義」年約40歲的男子一起行竊，因為創見公司竊
        案所得實際上賣得25萬元，但我騙被告丁○○只賣到15
        萬元，並且只給丁○○2 萬元，但是丁○○不相信只賣
        到15萬元而與我爭吵，我將此事告知甲○○，當時我們
        的案件已經爆發，甲○○就提議將來被查獲，可以多咬
        丁○○1、2件，所以後來被查獲後才故意咬丁○○有參
        與昌昕公司的竊案。鈺創公司的竊案是3 個人所為，但
        是是我、甲○○，還有1 個甲○○帶來的男子所犯，那
        個人年約35歲左右，只參加這一次，不知道姓名，確定
        不是丁○○。之前審理時因為當時還在氣丁○○，所以
        供稱丁○○有參與昌昕、鈺創公司竊案，現在是因為丁○○確實沒有做，所以不想誣陷他。當初與甲○○說好
        要多咬丁○○2件，就是包括昌昕公司、鈺創公司這2件
        ‥‥我之前94年4 月27日審理時指認昌昕公司竊案照片
        其中1 人是丁○○，是因為當時還在氣憤丁○○，才會
        故意如此指訴，我之前所述關於丁○○有參與昌昕、鈺
        創公司竊案是不實在等語（見本院94年7月6日審理筆錄
        第6至11頁），是共同被告戊○○前後陳述已有不一，
        即難僅憑以共同被告戊○○於警、偵訊及本院關於其自
        身竊案審理時之供述，遽以竊盜罪名相繩於被告丁○○
        。
      (2)第按，共同被告甲○○雖於警詢、檢察官訊問供稱：參
        與鈺創公司竊案之人與參與創見公司竊案之人相同，丁○○有參與創見、鈺創公司竊案云云（見第5966號(一)第
        6至9頁、93年度偵字第5270號卷(一)第51至56頁、第 207
        號卷第105至108頁），嗣本件經檢察官聲請傳訊其到庭
        作證，惟其並未到庭，而經檢察官捨棄此部分之調查證
        據聲請，加以上開被害人之指述、相關失竊文書資料、
        共同被告戊○○不利被告丁○○之陳述均不足以作為認
        定被告丁○○此部分有罪之依據，業如前述，是本件公
        訴意旨認被告丁○○涉有竊盜昌昕、鈺創公司犯嫌，僅
        存共同被告甲○○之陳述為唯一論據，此外，並查無其
        他積極補強證據，可資佐證共同被告甲○○所言與事實
        相符，自難僅憑共同被告甲○○唯一陳述（警詢、偵查
        之供述）作為被告丁○○此部分犯罪事實之認定依據。
      (3)綜上，被告丁○○被訴前開竊盜鈺創公司、昌昕公司犯
        行部分，在客觀上顯均尚未達於排除合理懷疑，而得確
        信犯罪之程度。依首開說明，公訴人提出之證據及所指
        出之證明方法既無從使本院形成被告丁○○此部分有罪
        之確信，當屬不能證明被告犯罪，惟檢察官認此部分與
        前開論罪科刑部分為連續犯之裁判上一罪關係，爰不另
        為無罪之諭知。
四、據上論斷，應依刑事訴訟法第299條第1項前段，刑法第28條
    、第321條第1項第4款、第38條第1項第2款，判決如主文。
本案經檢察官詹昭書到庭執行職務。
中　　華　　民　　國　　94　　年　　7 　　月　　27　　日
                  刑事第三庭審判長法  官  汪銘欽
                                  法  官  楊麗文
                                  法  官  黃美盈
如不服本判決，應於判決送達後10日內向本院提出上訴狀（應附
繕本），上訴於臺灣高等法院。
以上正本證明與原本無異。
中　　華　　民　　國　　94　　年　　7　　月 　　28　　日
                                  書記官  吳尚文
附錄論罪科刑法條：
刑法第321條（加重竊盜罪）
犯竊盜罪而有左列情形之一者，處六月以上、五年以下有期徒刑
：
四  結夥三人以上而犯之者。
附表：創見資訊股份有限公司93年8月3日LA貨物遭竊明細
┌──┬───┬───────────┬─┬──┬────┬──────┐
│編號│ITEM（│  Description（種類） │CT│QTY │Unit Pri│Total（總價 │
│    │項目）│                      │N │（數│ce（單價│，美金）    │
│    │      │                      │  │量）│，美金）│            │
├──┼───┼───────────┼─┼──┼────┼──────┤
│一  │TS32MJ│32MB JETFLASH 2B（BLUE│24│  80│ 12.50元│  1,000.00元│
│    │F2B   │）                    │  │    │        │            │
├──┼───┼───────────┼─┼──┼────┼──────┤
│二  │TS32MS│256MB DDR400 SODIMM 3-│26│  20│ 40.20元│    804.00元│
│    │D64V4F│3-3                   │  │    │        │            │
│    │3     │                      │  │    │        │            │
├──┼───┼───────────┼─┼──┼────┼──────┤
│三  │TS40GS│40GB STOREJET（2.5"HDD│26│  10│114.00元│  1,140.00元│
│    │J25   │）                    │  │    │        │            │
├──┼───┼───────────┼─┼──┼────┼──────┤
│四  │TS32MS│256MB DDR333 SODIMM 2.│26│  20│ 40.20元│    804.00元│
│    │D64V3F│5-3-3                 │  │    │        │            │
│    │5     │                      │  │    │        │            │
├──┼───┼───────────┼─┼──┼────┼──────┤
│五  │TS32MS│32Mx64 144P PC100 SDRA│26│  20│ 85.30元│  1,706.00元│
│    │S64V8L│M（16Mx8／CL2）       │  │    │        │            │
│    │2     │                      │  │    │        │            │
├──┼───┼───────────┼─┼──┼────┼──────┤
│六  │TS4MSS│4Mx64 144P PC100 SDRAM│26│ 100│ 15.20元│  1,520.00元│
│    │64V8Z │（4Mx16／CL3）        │  │    │        │            │
├──┼───┼───────────┼─┼──┼────┼──────┤
│七  │TS64ML│64MB HP LASERJET 8000,│26│  20│ 30.80元│    616.00元│
│    │J8000 │8000N,8000DN          │  │    │        │            │
├──┼───┼───────────┼─┼──┼────┼──────┤
│八  │TS128M│128MB IDE FLASH MODULE│26│   5│ 26.10元│    130.50元│
│    │DOM40V│（V）                 │  │    │        │            │
├──┼───┼───────────┼─┼──┼────┼──────┤
│九  │TS64MD│64MB 40PIN IDE FLASH M│26│   5│ 18.20元│     91.00元│
│    │OM40V │ODULE（V）            │  │    │        │            │
├──┼───┼───────────┼─┼──┼────┼──────┤
│一０│TS128M│128MB COMPACT FLASH CA│26│   1│ 18.90元│     18.90元│
│    │FLASHC│RD（TYPE1）           │  │    │        │            │
│    │P     │                      │  │    │        │            │
├──┼───┼───────────┼─┼──┼────┼──────┤
│一一│JM366D│512MB JETRAM DDR400 DI│26│ 300│ 71.40元│ 21,420.00元│
│    │643A-5│MM 2.5-3-3            │  │    │        │            │
│    │0     │                      │  │    │        │            │
├──┼───┼───────────┼─┼──┼────┼──────┤
│一二│TS128M│128MB JETFALSH DSC    │28│  70│ 44.10元│  3,087.00元│
│    │JF-DSC│                      │  │    │        │            │
├──┼───┼───────────┼─┼──┼────┼──────┤
│一三│TS128M│128MB JETFLASH DSC    │32│  70│ 44.10元│  3,087.00元│
│    │JF-DSC│                      │  │    │        │            │
├──┼───┼───────────┼─┼──┼────┼──────┤
│一四│TS32ML│256MB DDR266 ECC DIMM │35│  75│ 45.00元│  3,375.00元│
│    │D72V6F│2.5-3-3               │  │    │        │            │
│    │5     │                      │  │    │        │            │
├──┼───┼───────────┼─┼──┼────┼──────┤
│一五│TS64MS│64Mx64 144P PC133 SDRA│35│  60│ 77.50元│  4,650.00元│
│    │S64V6F│M（32Mx8／CL3）       │  │    │        │            │
├──┼───┼───────────┼─┼──┼────┼──────┤
│一六│TS0MFL│INTERNAL MULTI-CARD RE│35│  10│ 12.50元│    125.00元│
│    │RD8B  │ADER（BLA）           │  │    │        │            │
├──┼───┼───────────┼─┼──┼────┼──────┤
│一七│TS1GCF│1GB INDUSTRIAL CF CARD│35│  18│151.00元│  2,718.00元│
│    │451   │（45X）               │  │    │        │            │
├──┴───┼───────────┼─┼──┼────┼──────┤
│總計        │                      │  │ 884│        │ 46,292.40元│
│            │                      │  │    │        │，按貨物遭竊│
│            │                      │  │    │        │時之美金與新│
│            │                      │  │    │        │臺幣兌換匯率│
│            │                      │  │    │        │〈1：33.97〉│
│            │                      │  │    │        │換算後為新臺│
│            │                      │  │    │        │幣1,572,553 │
│            │                      │  │    │        │元          │
└──────┴───────────┴─┴──┴────┴──────┘
